【裁判字號】    95,易,2742
【裁判日期】    951222
【裁判案由】    竊盜
【裁判全文】
臺灣臺北地方法院刑事判決              95年度易字第2742號
公  訴  人  臺灣臺北地方法院檢察署檢察官
被      告  甲○○
                    （現於臺灣臺北看守所羈押中）
上列被告因竊盜案件，經檢察官提起公訴（95年度偵字第 20402
號、第23854 號），因被告於準備程序中對犯罪事實為有罪之陳
述，經告以簡式審判之意旨，並聽取當事人之意見後，經本院合
議庭裁定由受命法官獨任進行簡式審判程序，判決如下：
    主  文
甲○○所犯如附表所示之罪，各處如附表所示之刑，應執行有期
徒刑貳年捌月，扣案之螺絲起子肆支沒收。
    事  實
一、甲○○前於民國九十二年間因犯竊盜罪，經本院以九十二年
    度易字第一四七六號刑事判決判處有期徒刑四月確定，又因
    犯竊盜罪，經本院以九十二年度易字第二三九一號刑事判決
    判處有期徒刑一年六月確定，上開二罪經本院以九十三年度
    聲字第六九四號裁定定應執行刑一年八月，嗣再於九十三年
    間因犯詐欺取財罪，經臺灣臺東地方法院以九十三年度易字
    第二二○號刑事判決判處有期徒刑八月確定，上開三罪復經
    臺灣臺東地方法院九十四年度聲字第九十八號裁定定應執行
    刑二年三月，於九十五年一月二十三日縮刑期滿執行完畢，
    詎其仍不知悔改，竟意圖為自己不法之所有，分別於附表所
    示之時間、地點，以附表所示之方式、攜帶如附表所示之工
    具，竊取如附表所示之物品。嗣於九十五年九月一日凌晨一
    時四十五分，在臺北市○○區○○街四十五之十一號前為警
    查獲，並扣得一字形螺絲起子二支。再於九十五年十一月二
    日晚間十一時三十分許，在臺北市○○區○○路三十一號前
    為警查獲，並扣得新臺幣（下同）一千八百零七元、手提包
    一個、背包一個、手錶一支、零錢包一個、中國信託商業銀
    行信用卡三張、悠遊卡一張、ＣＯＳＴＣＯ會員卡一張、Ｎ
    ＯＫＩＡ廠牌三一二○型號之行動電話一支、書籍三本、禮
    盒一個，以及被告所有一字形螺絲起子二支，始知悉上情。
二、案經被害人己○○、戊○○、丙○○、丁○○、乙○○訴由
    臺北市政府警察局大安分局報請臺灣臺北地方法院檢察署檢
    察官偵查起訴。
    理  由
一、訊據被告甲○○對於上開犯罪事實，迭於警訊、偵查及本院
    審理程序中坦承不諱（九十五年度偵字第二○四○二號偵查
    卷第五十頁、九十五年度偵字第二三八五四號偵查卷第九頁
    至第十三頁、第五十七頁至第五十八頁、本院九十五年度聲
    羈字第五○○號卷第六頁反面、本院卷第二十一頁至第二十
    八頁），核與告訴人己○○、戊○○、丙○○、丁○○、乙○○指訴之情節相符（九十五年度偵字第二○四○二號偵查
    卷第十頁至第十一頁、九十五年度偵字第二三八五四號偵查
    卷第十四頁至第十九頁、第八十頁至第八十一頁），此外，
    亦有現場照片十六幀、自願受搜索同意書二紙、臺北市政府
    警察局大安分局搜索、扣押筆錄二份、扣押物品目錄表、車
    籍作業系統查詢認可資料一紙、臺北市政府警察局大安分局
    物品發還領據三紙、臺北市政府警察局大安分局九十五年十
    一月三日北市警安分刑字第○九五三四九九三四○○號扣押
    物品清單一紙、報案紀錄一份等件附卷可稽（九十五年度偵
    字第二○四○二號偵查卷第十三頁至第十九頁、第二十七頁
    、九十五年度偵字第二三八五四號偵查卷第二十頁至第二十
    五頁、第三十二頁至第三十四頁、第三十七頁至第四十七頁
    、第七十二頁、第八十三頁至第八十七頁），並有被告所有
    之一字形螺絲起子四支扣案可資佐證。被告上開任意性之自
    白，經前揭證據補強後，應認與事實相符，而得作為認定被
    告犯罪之證據。本案事證明確，被告犯行堪以認定，應依法
    論科。
二、查被告為附表編號一、編號三至編號五之竊盜犯行時所攜帶
    之一字形螺絲起子共四支，尖端銳利，且為金屬材質製成，
    此業為被告所自陳，且有扣案物品照片在卷可證，於客觀上
    足以對人之生命、身體造成威脅，核屬兇器。而被告所為附
    表編號一所示之犯行，雖已著手於竊盜犯行之實施，但因打
    開車門之際警報響起，而未能竊得財物，應屬未遂。核被告
    如附表編號一所為，係犯刑法第三百二十一條第一項第三款
    、第二款之攜帶兇器竊盜未遂罪、如附表編號二所為係犯刑
    法第三百二十條第一項之竊盜罪、如附表編號三至編號五所
    為，均係犯刑法第三百二十一條第一項第三款之攜帶兇器竊
    盜罪。而查被告前於九十二年間因犯竊盜罪，經本院以九十
    二年度易字第一四七六號刑事判決判處有期徒刑四月確定，
    又因犯竊盜罪，經本院以九十二年度易字第二三九一號刑事
    判決判處有期徒刑一年六月確定，上開二罪經本院以九十三
    年度聲字第六九四號裁定定應執行刑一年八月，嗣再於九十
    三年間因犯詐欺取財罪，經臺灣臺東地方法院以九十三年度
    易字第二二○號刑事判決判處有期徒刑八月確定，上開三罪
    復經臺灣臺東地方法院九十四年度聲字第九十八號裁定定應
    執行刑二年三月，於九十五年一月二十三日縮刑期滿執行完
    畢，有臺灣高等法院被告前案紀錄表一份附卷可參，於五年
    以內故意再犯本件有期徒刑以上之罪，核屬累犯，應依刑法
    第四十七條第一項規定加重其刑。又被告如附表編號一所示
    竊盜犯行，雖已著手竊盜行為之實施，惟尚未生竊得財物之
    結果，其犯罪尚屬未遂，爰依刑法第二十五條第二項規定，
    按既遂犯之刑減輕之，並依刑法第七十一條第一項規定先加
    後減。爰審酌被告正值壯年，不思正途獲取財物，竟於短期
    內為多次竊盜犯行，對於他人財產權毫不尊重，惡性重大，
    惟已將告訴人丙○○、丁○○、乙○○之財物返還，有上開
    物品發還領據三紙可證，犯後坦承犯行、態度尚佳，及其生
    活狀況與智識程度等一切情狀，分別量處如主文所示之刑，
    並定應執行刑。扣案之一字形螺絲起子四支，為被告所有供
    犯罪所用之物，應依刑法第三十八條第一項第二款規定，宣
    告沒收，併此敘明。
據上論斷，應依刑事訴訟法第二百七十三條之一第一項、第二百
九十九條第一項前段，刑法第三百二十條第一項、第三百二十一
條第一項第三款、第二項、第二十五條第二項、第五十一條第五
款、第九款、第十款、第四十七條第一項、第三十八條第一項第
二款，刑法施行法第一條之一，判決如主文。
本案經檢察官黃于真到庭執行職務
中    華    民    國    95    年    12    月    22    日
                  刑事第七庭  法  官  余明賢
以上正本證明與原本無異。
如不服本判決，應於判決送達後10日內向本院提出上訴狀（應抄
附繕本）。告訴人或被害人如對於本判決不服者，應具備理由請
求檢察官上訴，其上訴期間之計算係以檢察官收受判決正本之日
期為準。
                              書記官  葉潔如
中    華    民    國    95    年    12    月    22    日
【附表】
┌──┬───────┬─────────┬────┬───────┬───┬─────┬───────┬───────┬──────┐
│編號│  時     間   │  地          點  │攜帶工具│  竊 盜 方 式 │被害人│既遂／未遂│竊  得  物  品│所犯法條與罪名│ 處刑內容   │
├──┼───────┼─────────┼────┼───────┼───┼─────┼───────┼───────┼──────┤
│    │九十五年九月一│臺北市○○區○○街│被告所有│見己○○所有之│己○○│   未遂   │      無      │刑法第三百二十│甲○○攜帶兇│
│    │日凌晨一時四十│十四之十一號前    │於客觀上│ＤＸ—四六五六│      │          │              │一條第一項第三│器竊盜，未遂│
│    │五分          │                  │足以供作│號自用小客車之│      │          │              │款、第二項攜帶│，累犯，處有│
│ 一 │              │                  │兇器使用│車門未鎖，即徒│      │          │              │兇器竊盜未遂  │期徒刑六月，│
│    │              │                  │之一字形│手開啟車門。因│      │          │              │              │扣案之一字形│
│    │              │                  │螺絲起子│開啟車門時汽車│      │          │              │              │螺絲起子二支│
│    │              │                  │二支    │警報器響起，未│      │          │              │              │沒收。      │
│    │              │                  │        │竊得任何物品，│      │          │              │              │            │
│    │              │                  │        │即遭附近巡邏員│      │          │              │              │            │
│    │              │                  │        │警當場查獲    │      │          │              │              │            │
├──┼───────┼─────────┼────┼───────┼───┼─────┼───────┼───────┼──────┤
│    │九十五年十月十│臺北市○○○路○段│   無   │以現場拾得如拳│戊○○│   既遂   │富士通Ｐ一五一│刑法第三百二十│甲○○竊盜，│
│    │九日下午二時許│一六二號地下一樓停│        │頭大小之石塊（│      │          │○Ｔ型號之筆記│條第一項竊盜罪│累犯，處有期│
│    │              │車場內            │        │未據扣案）擊破│      │          │型電腦一台，並│              │徒刑四月。  │
│    │              │                  │        │戊○○所有之六│      │          │於不詳日期，將│              │            │
│二  │              │                  │        │四八一—ＨＢ號│      │          │該筆記型電腦以│              │            │
│    │              │                  │        │自用小客車右前│      │          │八千元之價格售│              │            │
│    │              │                  │        │車窗（毀損部分│      │          │予不知情之真實│              │            │
│    │              │                  │        │未據告訴），並│      │          │姓名、年籍不詳│              │            │
│    │              │                  │        │進入車內行竊  │      │          │成年男子      │              │            │
├──┼───────┼─────────┼────┼───────┼───┼─────┼───────┼───────┼──────┤
│    │九十五年十一月│臺北市○○區○○路│被告另行│使用攜帶之一字│丙○○│   既遂   │ＮＯＫＩＡ廠牌│刑法第三百二十│甲○○攜帶兇│
│    │二日晚間十一時│三十一號前        │於不詳時│形螺絲起子二支│      │          │三一二○型號之│一條第一項第三│器竊盜，累犯│
│    │三十分之前某時│                  │間、地點│破壞丙○○所有│      │          │行動電話一支  │款攜帶兇器竊盜│，處有期徒刑│
│    │              │                  │所購買、│之五Ｔ—三二二│      │          │              │罪            │八月，扣案之│
│ 三 │              │                  │於客觀上│七號自用小客車│      │          │              │              │一字形螺絲起│
│    │              │                  │足以供作│右前座車門鎖後│      │          │              │              │子二支沒收。│
│    │              │                  │兇器使用│（毀損部分未據│      │          │              │              │            │
│    │              │                  │之之一字│告訴），進入車│      │          │              │              │            │
│    │              │                  │形螺絲起│內行竊        │      │          │              │              │            │
│    │              │                  │子二支  │              │      │          │              │              │            │
├──┼───────┼─────────┼────┼───────┼───┼─────┼───────┼───────┼──────┤
│    │     同上     │       同上       │  同上  │使用攜帶之一字│丁○○│   既遂   │手提包一個    │刑法第三百二十│甲○○攜帶兇│
│    │              │                  │        │形螺絲起子二支│      │          │背包一個      │一條第一項第三│器竊盜，累犯│
│    │              │                  │        │破壞丁○○所有│      │          │現金一千八百零│款攜帶兇器竊盜│，處有期徒刑│
│    │              │                  │        │之九Ｃ—五七一│      │          │七元          │罪            │八月，扣案之│
│ 四 │              │                  │        │三號自用小客車│      │          │手錶一只      │              │一字形螺絲起│
│    │              │                  │        │右前車門鎖後（│      │          │零錢包一個    │              │子二支沒收。│
│    │              │                  │        │毀損部分未據告│      │          │中國信託商業銀│              │            │
│    │              │                  │        │訴），進入車內│      │          │行信用卡三張  │              │            │
│    │              │                  │        │行竊          │      │          │悠遊卡一張    │              │            │
│    │              │                  │        │              │      │          │ＣＯＳＴＣＯ會│              │            │
│    │              │                  │        │              │      │          │員卡一張      │              │            │
├──┼───────┼─────────┼────┼───────┼───┼─────┼───────┼───────┼──────┤
│    │     同上     │       同上       │  同上  │使用攜帶之一字│乙○○│   既遂   │書籍三本      │刑法第三百二十│甲○○攜帶兇│
│    │              │                  │        │形螺絲起子二支│      │          │禮盒一盒      │一條第一項第三│器竊盜，累犯│
│    │              │                  │        │破壞乙○○所有│      │          │              │款攜帶兇器竊盜│，處有期徒刑│
│    │              │                  │        │之ＢＹ—六九六│      │          │              │罪            │八月，扣案之│
│ 五 │              │                  │        │○號自用小客車│      │          │              │              │一字形螺絲起│
│    │              │                  │        │右後車窗後（毀│      │          │              │              │子二支沒收。│
│    │              │                  │        │損部分未據告訴│      │          │              │              │            │
│    │              │                  │        │），進入車內行│      │          │              │              │            │
│    │              │                  │        │竊            │      │          │              │              │            │
└──┴───────┴─────────┴────┴───────┴───┴─────┴───────┴───────┴──────┘
附錄本案論罪科刑法條全文
中華民國刑法第三百二十條
意圖為自己或第三人不法之所有，而竊取他人之動產者，為竊盜
罪，處五年以下有期徒刑、拘役或新臺幣一萬五千元以下罰金。
意圖為自己或第三人不法之利益，而竊佔他人之不動產者，依前
項之規定處斷。
前二項之未遂犯罰之。
中華民國刑法第三百二十一條
犯竊盜罪而有左列情形之一者，處六月以上、五年以下有期徒刑
：一於夜間侵入住宅或有人居住之建築物、船艦或隱匿其內而犯
之者。
二  毀越門扇、牆垣或其他安全設備而犯之者。
三  攜帶兇器而犯之者。
四  結夥三人以上而犯之者。
五  乘火災、水災或其他災害之際而犯之者。
六  在車站或埠頭而犯之者。
前項之未遂犯罰之。


司法院資訊處製作；財團法人民間司法改革基金會備份。
